【裁判字號】    92,簡,389
【裁判日期】    920923
【裁判案由】    營業稅
【裁判全文】
臺北高等行政法院判決                              九十二年度簡字第三八九號
    原      告  甲○○
    被      告  財政部臺北市國稅局（承受原臺北市稅捐稽徵處業務）
    代  表  人  張盛和（局長）
右當事人間因營業稅事件，原告不服財政部中華民國九十二年一月二十八日台財訴字
第０九０００五九八八０號訴願決定，提起行政訴訟。本院判決如左：
    主  文
原告之訴駁回。
訴訟費用由原告負擔。
    事  實
一、事實概要：
    臺北市稅捐稽徵處（下稱市稅處）於民國八十九年十一月二十四日查獲原告未依
    規定申請營業登記，擅自於八十五年間銷售房屋，金額計新台幣（下同）四一０
    、八五七元（不含稅），漏開統一發票並漏報銷售額，經審理違章成立，乃核定
    補徵營業稅二０、五四三元（原告已於九十年一月十二日繳納）外，並按其所漏
    稅額處二倍罰鍰計四一、０００元（計至百元止），原告對罰鍰處分不服，申請
    復查，未獲變更，提起訴願，經遭駁回，遂提起行政訴訟。
二、兩造之主張：
  (一)原告之主張略以：
    (1)原告與夏中惠於八十二年底，在台北市大同區○○○路○段二二三巷二十三弄
      八號合購一筆土地約二十七坪之舊房屋，委託他人拆屋重建，新屋實際使用坪
      數不敷三代同住自用，乃蝕本賤價出售，也在八十五年度申報「財產交易所得
      」。
    (2)市稅處認定原告未依規定申請營業登記，擅自於八十五年間銷售房屋（門牌號
      ：台北市○○○路○段二二三巷二十二弄八號三樓）予楊淑惠，金額計四一０
      、八五七元（不含稅），漏開統一發票並漏報銷售額，逃漏營業稅二０、五四
      三元，乃按所漏稅額二０、五四三元處二倍之罰鍰計四一、０００元。原告不
      服，主張並無漏稅意圖，且於接獲通知立即補交稅款。
    (3)請求將訴願決定及原處分均撤銷。
  (二)被告之主張略以：
    (1)原告之違章事實有市稅處「房屋稅現值核計表」、案關建築改良物買賣所有權
      移轉契約書及公證書、市稅處大同分處八十九年十一月二十日北市稽大同甲字
      第八九九０六六六七００號調查函等影本附案可稽。
    (2)查原告並非以持有一年以上之自用住宅用地拆除改建房屋出售，依前揭財政部
      八十一年一月三十一日台財稅第八一一六五七九五六號函釋規定，自應依法課
      徵營業稅，是經市稅處大同分處審酌其違章情節，原處分按其所漏稅額處二倍
      罰鍰，核與前開法條及財政部函釋規定並無不合。
    (3)爰請求駁回原告之訴。
    理  由
一、有關營業稅案件，自九十二年一月一日起，原由臺北市稅捐稽徵處承辦，改為財
    政部臺北市國稅局概括承受，是其聲明承受訴訟，核無不合，應予准許。
二、按「在中華民國境內銷售貨物或勞務及進口貨物，均應依本法規定課徵營業稅。
    」「營業人之總機構及其他固定營業場所，應於開始營業前，分別向主管稽徵機
    關申請營業登記。」「營業人有左列情形之一者，主管稽徵機關得依照查得之資
    料，核定其銷售額及應納稅額並補徵之：一、‧‧‧三、未辦妥營業登記，即行
    開始營業，‧‧‧而未依規定申報銷售額者。」及「納稅義務人，有左列情形之
    一者，除追繳稅款外，按所漏稅額處一倍至十倍罰鍰，並得停止其營業：一、未
    依規定申請營業登記而營業者。」分別為行為時營業稅法第一條、第二十八條及
    第四十三條第一項第三款及第五十一條第一款所明定。
三、本件係市稅處以原告於八十九年十一月二十四日未依規定申請營業登記，擅自於
    八十五年間銷售房屋，金額計四一０、八五七元（不含稅），漏開統一發票並漏
    報銷售額，乃核定補徵營業稅二０、五四三元，並按其所漏稅額處二倍罰鍰計四
    一、０００元。原告則主張其並無漏稅意圖，且於接獲通知立即補交稅款云云，
    資為抗辯。經查：
  (一)原告上開之違章事實，有原告於八十五年六月五日出售予楊淑惠建築改良物買賣
    所有權移轉契約書、公證書、房屋稅現值核計表及原告於八十九年十二月十八日
    出具之聲明書等影本各一份附處分卷可稽，且為原告所不爭執，堪信為真實。
  (二)按「建屋出售核屬營業稅法規定應課徵營業稅之範圍，自本函發布日起，經建築
    主管機關核發建造執照者，除主地所有權人以持有一年以上之自用住宅地，拆除
    改建房屋出售者外，均應依法辦理營業登記，課徵營業稅及營利事業所得稅。‧
    ‧‧有關個人出資建屋出售，其財產交易所得計課綜合所得稅之規定，適用之範
    圍，自本函發布日起，應以依本函規定免辦營業登記並免課徵營業稅及營利事業
    所得稅者為限。」為財政部八十一年一月二十一日台財稅字第八一一六五七九五
    六號函之見解。是以原處分以原告並非以持有一年以上之自用住宅用地拆除改建
    房屋出售，依上開財政部號函釋，對於原告課予營業稅，並按其所漏稅額處二倍
    罰鍰，依法並無不合。
四、綜上所述，原處分依法並無不合，訴願決定予以維持，亦無違誤；原告徒執前詞
    ，聲請撤銷原處分及訴願決定，為無理由，應予駁回。
據上論結，本件原告之訴為無理由，爰依行政訴訟法第二百三十六條、第一百九十五
條第一項後段、第九十八條第三項前段，判決如主文。
中    華    民    國    九十二      年      九        月    二十三      日
              臺 北 高 等 行 政 法 院   第 七 庭
                                      法  官  黃  秋  鴻
右為正本係照原本作成。
本件以訴訟事件所涉及之法律見解具有原則性者為限，始得於本判決送達後二十日內
向本院提出上訴狀並表明上訴理由，如已於本判決宣示後送達前提起上訴者，應於判
決送達後二十日內補具上訴理由（均按他造人數附繕本），且經最高行政法院許可後
方得上訴。
中    華    民    國    九十二      年      九        月    二十三      日
                                      書 記 官  王 琍 瑩


司法院資訊處製作；財團法人民間司法改革基金會備份。
